臺灣新北地方法院民事裁定 
111年度訴字第474號
原      告  李靜莉  
被      告  曾順義  

上列當事人間請求返還租賃物等事件，本院裁定如下：
    主  文
原告應於收受本裁定送達之日起五日內補繳第一審裁判費新臺幣
肆萬柒仟伍佰參拾元，逾期未補正，即駁回原告之訴。
    理  由
一、按訴訟標的之價額，由法院核定。核定訴訟標的之價額，以
    起訴時之交易價額為準；無交易價額者，以原告就訴訟標的
    所有之利益為準；法院因核定訴訟標的之價額，得依職權調
    查證據；以一訴主張數項標的者，其價額合併計算之。但所
    主張之數項標的互相競合或應為選擇者，其訴訟標的價額，
    應依其中價額最高者定之。以一訴附帶請求其孳息、損害賠
    償、違約金或費用者，不併算其價額，民事訴訟法第77條之
    1第1項至第3項、第77條之2分別定有明文。次按以租賃關係
    已經終止為原因，請求返還土地或遷讓房屋之訴，係以租賃
    物返還請求權為訴訟標的，非以租賃權為訴訟標的，其訴訟
    標的價額應以起訴時土地或房屋之交易價額為準；無交易價
    額者，以原告就訴訟標所有之利益為準(最高法院107年度台
    抗字第117號裁定意旨參照)。末按書狀不合程式或有其他欠
    缺者，審判長應定期間命其補正；起訴不合程式或不備其他
    要件者，依其情形可以補正經審判長定期間命其補正而不補
    正者，法院應以裁定駁回之，民事訴訟法第121條第1項、第
    249條第1項第6款亦有明定。
二、經查，本件原告起訴請求被告應將門牌號碼為新北市○○區○○
    路0段000巷0號12樓房屋(下稱系爭房屋)全部遷讓返還原告
    並給付原告新臺幣(下同)177,000元，及自民國110年8月1日
    起至遷讓系爭房屋之日按月賠償13,000元等語。是原告係請
    求被告遷讓返還系爭房屋，而請求給付相當於租金之不當得
    利係屬附帶請求，依前揭法律規定與裁定意旨，不併算其價
    額。經本院依職權查詢內政部不動產交易實價查詢服務網之
    最新鄰近房地交易價格，系爭房屋暨基地之市價約為每平方
    公尺73,378元，以此為系爭房屋之交易價額計算基準應為合
    理。而系爭房屋登記總面積為80.53平方公尺，是系爭房屋
    之交易價額為5,909,130元(計算式：73,378元×80.53平方公
    尺=5,909,130元，小數點以下四捨五入計算，下同)，扣除
    該基地之土地價值1,218,609元(計算式：黎明段1204地號土
    地2,053.05平方公尺×110年1月土地公告現值71,686元/平方
    公尺×權利範圍100000/828=1,218,609元)，是本件訴訟標的
    價額核定為4,690,521元(計算式：5,909,130元-1,218,609
    元=4,690,521元)，應徵第一審裁判費47,530元。茲依民事
    訴訟法第249條第1項但書規定，限原告於收受本裁定送達後
    5日內補繳，逾期不繳，即駁回其訴，特此裁定。
三、爰裁定如主文。
中　　華　　民　　國　　111 　年　　3 　　月　　8 　　日
                  民事第六庭    法　官　莊惠真 
以上正本係照原本作成。
如不服本裁定關於核定訴訟標的價額部分，應於送達後10日內向
本院提出抗告狀，並繳納抗告費新臺幣1,000元；其餘關於命補
繳裁判費部分，不得抗告。
中　　華　　民　　國　　111 　年　　3 　　月　　8 　　日
                                書記官　但育緗